---
title: "Çalışma 1"
---

\

Bu çalışmada 3 görevimiz var. Bu görevlerde video özeti, mtcars Veri Seti Üzerinde Çalışma ve son olarak dslabs Veri Seti Üzerinde Çalışma yapmamız isteniyor. Bunlara sırayla aşağıdaki gibi cevaplamaktayız.

# MÜY665 İş Analitiği - Ödev 1

## a) Video Özeti

Video özeti bölümünde grup olarak Baykal Hafızoğlu ve Erdi Daşdemir ile yapılan "Veri Bilimi ve Endüstri Mühendisliği Üzerine Sohbetler" videosu seçilmiştir. Seçilen bu videoya yönelik özet aşağıdaki gibi oluşturulmuştur.
-Veri bilimi ve endüstri mühendisliği arasındaki ilişki, bu disiplinlerin geleceği ve öğrencilerin kariyer yollarını nasıl şekillendirebileceği üzerine sınıf ortamında öğrencilerin de katılımıyla online bir söyleşi yapılmıştır. 
-Baykal Hafızoğlu ve Erdi Daşdemir hocamız, veri biliminin endüstri mühendisliği pratiğinde nasıl bir dönüşüm yarattığını ve bu alandaki yeni teknolojilerin iş dünyasına olan etkilerini ele almışlardır. 
-Akademik ve profesyonel dünyada veri bilimine olan artan ilgiye değinilmiş ve bu trendin nedenleri üzerinde açıklamalarda bulunulmuştur. 
-Söyleşide, öğrencilere ve genç profesyonellere veri bilimi ve endüstri mühendisliği alanlarında başarılı olmak için gerekli beceriler ve bilgiler hakkında değerli tavsiyeler sunmaktadır.


## b) mtcars Veri Seti Üzerinde Çalışma

```{r}
# mtcars veri setini yükleme
data(mtcars)

# veri setini inceleyelim
str(mtcars)
head(mtcars)
names(mtcars)


# Özel Özet Fonksiyonu
custom_summary <- function(vector) {
  list(
    Ortalama = mean(vector, na.rm = TRUE),
    Medyan = median(vector, na.rm = TRUE),
    Standart = sd(vector, na.rm = TRUE),
    Minimum = min(vector, na.rm = TRUE),
    Maksimum = max(vector, na.rm = TRUE)
  )
}

# Fonksiyonun Çıktısını Düzenli Bir Şekilde Yazdırma
print_custom_summary <- function(summary_list, col_name) {
  cat(paste("\n", col_name, " İstatistikleri:\n", sep = ""))
  cat(paste("Ortalama: ", summary_list$Ortalama, "\n"))
  cat(paste("Medyan: ", summary_list$Medyan, "\n"))
  cat(paste("Standart Sapma: ", summary_list$Standart, "\n"))
  cat(paste("Minimum: ", summary_list$Minimum, "\n"))
  cat(paste("Maksimum: ", summary_list$Maksimum, "\n"))
}

# Fonksiyonu Döngü Kullanarak Uygulama
for(col in colnames(mtcars)) {
  if(is.numeric(mtcars[[col]])) {
    summary_list <- custom_summary(mtcars[[col]])
    print_custom_summary(summary_list, col)
  }
}

# apply ile Alternatif Bir Yaklaşım
sapply(mtcars, custom_summary)

```
## c) dslabs Veri Seti Üzerinde Çalışma
```{r}
# dslabs paketinden na_example veri setini yükleme
library(dslabs)
data("na_example")

# NA değerlerinin toplam sayısını belirleme
total_na_before <- sum(is.na(na_example))
cat("NA değerlerinin başlangıçtaki toplam sayısı:", total_na_before, "\n\n")
cat("NA değerleri içeren orijinal veri seti:\n")
print(na_example)

# NA değerlerini 665 ile değiştirme
na_example_filled <- replace(na_example, is.na(na_example), 665)

# Güncellenmiş veri setinde 665 değerinin sayısını kontrol etme
total_665 <- sum(na_example_filled == 665, na.rm = TRUE)
cat("\nGüncellenmiş veri setinde 665 değerinin sayısı:", total_665, "\n\n")
cat("665 ile değiştirilmiş NA değerlerini içeren güncellenmiş veri seti:\n")
print(na_example_filled)
```

## Kaynaklar
Açıklamalarımız burada olacak.